【裁判字號】    98,審訴,356
【裁判日期】    980226
【裁判案由】    毒品危害防制條例
【裁判全文】
臺灣桃園地方法院刑事判決             98年度審訴字第356號
公  訴  人  臺灣桃園地方法院檢察署檢察官
被      告  甲○○
                    （現另案於臺灣桃園監獄執行中）
指定辯護人  本院公設辯護人  陳瑞明
上列被告因毒品危害防制條例案件，經檢察官提起公訴（97年度
毒偵字第5908號），嗣被告於準備程序進行中為有罪之陳述，經
本院合議庭裁定由受命法官獨任進行簡式審判程序後，聲請改依
協商程序而為判決，本院判決如下：
    主  文
甲○○施用第一級毒品，累犯，處有期徒刑拾月，扣案之海洛因
包連同包裝袋只（合計淨重拾點貳公克、空包裝總重壹
點陸公克）均沒收銷燬之、空分裝袋捌只均沒收。又施用第二
級毒品，累犯，處有期徒刑玖月，扣案之甲基安非他命壹包連同
包裝袋壹只（驗餘淨重拾肆點玖玖公克）沒收銷燬之、安非他命
吸食器壹支、空分裝袋捌只均沒收。應執行有期徒刑壹年肆月，
扣案之海洛因包連同包裝袋只（合計淨重拾點貳公克、
空包裝總重壹點陸公克）、甲基安非他命壹包連同包裝袋壹只
（驗餘淨重拾肆點玖玖公克）均沒收銷燬之，安非他命吸食器壹
支、空分包裝袋捌只均沒收。
    事實及理由
一、本件被告所犯係死刑、無期徒刑或最輕本刑為3 年以上有期
    徒刑以外之罪，其於準備程序中就被訴事實為有罪之陳述，
    經本院告知簡式審判程序之旨，並聽取公訴人、被告及辯護
    人之意見後，爰依刑事訴訟法第273 條之1 第1 項規定合議
    裁定由受命法官獨任進行簡式審判程序。
二、被告甲○○前有妨害自由、詐欺、違反廢止前麻醉藥品管理
    條例、偽造文書、違反毒品危害防制條例等前科，其中於民
    國91年間，因施用毒品案件，經本院以91年度訴字第1515號
    判決分別判處有期徒刑7 月、7 月，定應執行有期徒刑1 年
    確定；復於93年間，因施用毒品案件，分別經臺灣嘉義地方
    法院以93年度易字第79號判決、93年度訴字第168 號判決各
    判處有期徒刑10月確定，並經同院以93年度聲字第454 號裁
    定應執行有期徒刑1 年6 月確定，與前揭有期徒刑1 年接續
    執行，於95年1 月27日假釋出監並交付保護管束，迄95年3
    月16日保護管束期滿未經撤銷視為已執行完畢（構成累犯）
    。
三、被告另曾於87年間因施用毒品案件，經臺灣新竹地方法院以
    87年度毒聲字第439 號裁定送觀察、勒戒後，認有繼續施用
    毒品之傾向，再由同院以87年度毒聲字第604 號裁定令入戒
    治處所施以強制戒治，於88年4 月8 日停止戒治出所，交付
    保護管束，嗣經同院裁定撤銷停止戒治，再令入戒治處所施
    以戒治，至88年12月25日戒治期滿執行完畢，並由臺灣新竹
    地方法院檢察署檢察官於同年月31日以88年度戒毒偵字第26
    號為不起訴處分確定，再於89年間因施用毒品案件，經本院
    以89年度毒聲字第2690號裁定令入戒治處所施以強制戒治，
    因其戒治成效經評定為合格，而於90年4 月11日停止戒治並
    付保護管束，嗣於90年7 月31日經本院以90年度毒聲字第30
    13號裁定撤銷停止戒治，再令入戒治處所施以強制戒治，而
    於91年11月7 日強制戒治期滿執行完畢。詎其仍不知悔改，
    明知海洛因、甲基安非他命係毒品危害防制條例第2 條第2
    項第1 款、第2 款所規定之第一、二級毒品，不得非法持有
    、施用，竟分別基於施用第一級毒品海洛因與第二級毒品甲
    基安非他命之犯意，於97年10月15日上午8 時許，在桃園縣
    楊梅鎮○○○○道附近，分別施用第一級毒品海洛因及第二
    級毒品甲基安非他命各1 次。嗣於同日上午10時10分許，在
    桃園縣龍潭鄉○○路168 號國軍桃園總醫院為警查獲，扣得
    海洛因3 包連同包裝袋3 只（合計淨重13.32 公克，空包裝
    總重1.36公克）、甲基安非他命1 包連同包裝袋1 只（驗餘
    淨重14.99 公克）及其所有供（但非專供）其施用第一、二
    級毒品所用之安非他命吸食器1 支、空分裝袋8 只，以及與
    本案無關之電子磅秤1 個。案經新竹縣政府警察局新埔分局
    報告臺灣桃園地方法院檢察署檢察官偵查後起訴。
四、證據名稱：
  (一)被告於警詢、偵訊及本院準備程序中之自白。
  (二)詮昕科技股份有限公司濫用藥物尿液檢驗報告暨新竹縣政府
    警察局毒品犯罪嫌疑人尿液採驗作業管制紀錄表、法務部調
    查局濫用藥物實驗室鑑定書、內政部警政署刑事警察局鑑定
    書各1 份附卷可稽。
  (三)海洛因3 包連同包裝袋3 只（合計淨重13.32 公克，空包裝
    總重1.36公克）、甲基安非他命1 包連同包裝袋1 只（驗餘
    淨重14.99 公克）、安非他命吸食器1 支及空分裝袋8 只扣
    案可資佐證。
五、本件經檢察官與被告於審判外達成協商之合意且被告已認罪
    ，其合意內容為：就其施用第一級毒品部分，被告願受科刑
    範圍為有期徒刑10月，就其施用第二級毒品部分，被告願受
    科刑範圍為有期徒刑9 月，應執行有期徒刑1 年4 月。經查
    ，上開協商合意並無刑事訴訟法第455 條之4 第1 項所列情
    形之一，檢察官聲請改依協商程序而為判決，本院爰不經言
    詞辯論，於協商合意範圍內為協商判決，合予敘明。
六、扣案之海洛因1 包連同包裝袋1 只（合計淨重13.32 公克，
    空包裝總重1.36公克）、甲基安非他命1 包連同包裝袋1 只
    （驗餘淨重14.99 公克），經送鑑定結果，分別確含海洛因
    、甲基安非他命成分，有法務部調查局濫用藥物實驗室鑑定
    書、內政部警政署刑事警察局鑑定書各1 紙在卷可稽，應依
    毒品危害防制條例第18條第1 項前段規定，沒收銷燬之；包
    裹第一級毒品海洛因與第二級毒品甲基安非他命之包裝袋與
    前開毒品無從完全剝離，均併依毒品危害防制條例第18條第
    1 項前段規定，沒收銷燬之。扣案安非他命吸食器1 支及空
    分裝袋8 只，係被告所有供（但非專供）施用第二級及第一
    、二級毒品所用之物，業經被告自承在卷，應依刑法第38條
    第1 項第2 款宣告沒收。至電子磅秤1 個，顯與本案無關，
    本院不予宣告沒收。
七、應適用之法條：刑事訴訟法第273 條之1 第1 項、第455 條
    之4 第2 項、第455 條之8 ，毒品危害防制條例第10條第1
    項、第2 項、第18條第1 項前段，刑法第11條、第47條第1
    項、第51條第5 款、第38條第1 項第2 款。
八、本判決除有刑事訴訟法第455 條之4 第1 項第1 款、第2 款
    、第4 款、第6 款、第7 款所定情形之一，或違反同條第2
    項規定者外，不得上訴。
九、如不服本件判決，得自收受判決送達之日起10日內，向本院
    提出上訴書狀，上訴於第二審法院。
本案經檢察官潘怡華到庭執行職務。
中    華    民    國    98    年    2     月    26    日
                  刑事庭    法  官  徐  培  元
以上正本證明與原本無異。
如不服本判決應於收受判決後10日內向本院提出上訴書狀，並應
敘述具體理由。其未敘述上訴理由者，應於上訴期間屆滿後20日
內向本院補提理由書 (均須按他造當事人之人數附繕本)「 切勿
逕送上級法院」。
                            書記官  施  春  祝
中    華    民    國    98    年    2     月    26    日
附錄本件論罪科刑法條：
毒品危害防制條例第10條
施用第一級毒品者，處六月以上五年以下有期徒刑。
施用第二級毒品者，處三年以下有期徒刑。


司法院資訊處製作；財團法人民間司法改革基金會備份。
